臺灣宜蘭地方法院刑事判決
111年度訴字第206號
公  訴  人  臺灣宜蘭地方檢察署檢察官
被      告  賴偉政


指定辯護人  林恒毅律師
上列被告因違反毒品危害防制條例案件，經檢察官提起公訴（11
1年度偵字第4163號、第4071號），本院判決如下：
    主  文
賴偉政犯如附表主文欄所示之罪，各處如附表主文欄、沒收欄所
載之刑及沒收。應執行有期徒刑參年貳月。
    犯罪事實
一、賴偉政知悉毒品咖啡包是他人任意添加種類、數量不詳之毒
    品混合而成，其內可能含有二種以上之毒品，竟意圖營利，
    縱使咖啡包內混合二種以上之毒品也不違背其本意，而基於
    販賣第二級毒品而混合二種以上毒品之不確定犯意，先後於
    附表編號1至7所示之時間、地點，以其所有門號0000000000
    號行動電話為聯繫工具，將含有第二級毒品甲基安非他命、
    第三級毒品硝甲西泮等混合成分之咖啡包販售予藍士陽、吳
    啓弘、林冠丞。嗣警方於民國111年5月17日下午2時10分，
    持本院核發搜索票，在宜蘭縣○○市○○路○段00號前對賴偉政
    執行附帶搜索，當場扣得門號0000000000號行動電話1支（
    含SIM卡），而查獲上情。
二、案經宜蘭縣政府警察局移送臺灣宜蘭地方檢察署檢察官偵查
    起訴。
    理  由
壹、證據能力：
一、按被告以外之人於審判外之陳述，雖不符刑事訴訟法第159
    條之1至之4等4條規定，而經當事人於審判程序同意作為證
    據，法院審酌該陳述作成時之情況，認為適當者，亦得作為
    證據，同法第159條之5第1項定有明文。查本判決所引用以
    下被告以外之人於審判外作成之相關供述證據，檢察官、被
    告賴偉政及其辯護人於本院準備程序均表示無意見而不予爭
    執，亦未於言詞辯論終結前聲明異議，本院審酌上開證據資
    料製作時之情況，尚無違法不當及證明力明顯過低之瑕疵，
    亦認為以之作為證據應屬適當，故認前揭證據資料均有證據
    能力。
二、至於其餘本案所引用之非供述證據，並無證據證明係公務員
    違背法定程序所取得，依刑事訴訟法第158條之4規定之反面
    解釋，應認均有證據能力。
貳、認定犯罪事實所憑之證據及理由：
一、上開犯罪事實，業據被告於警詢、偵查及本院審理時均坦承
    不諱（見偵4071卷第6頁至第15頁、第176頁至第180頁、本
    院聲羈卷第19頁至第29頁、本院卷第19頁至第23頁、第140
    頁至第141頁、第75頁至第84頁），核與證人藍士陽於警詢
    ，證人吳啓弘、林冠丞於警詢、偵查時證述內容（以上證人
    證述頁碼詳如附表「證據」欄所載），均大致相符，復有Me
    ssenger對話紀錄翻拍照片、匯款紀錄翻拍照片、本院搜索
    票、搜索扣押筆錄、扣押物品目錄表、搜索扣押照片、慈濟
    大學濫用藥物檢驗中心鑑定書、證人藍士陽尿液採驗作業管
    制紀錄、慈濟大學濫用藥物檢驗中心檢驗總表、通訊監察書
    、通訊監察譯文表、交易地點照片、微信對話紀錄翻拍照片
    等附卷（卷證頁碼詳如附表「證據」欄所載），暨警方於證
    人藍士陽處扣得毒咖啡包殘渣袋2包，另在被告身上查扣其
    持用門號0000000000號行動電話1支（含SIM卡1張）等扣案
    物可憑。足認被告上開自白與事實相符，可以採信。
二、按販賣毒品之所謂販賣行為，係行為人基於營利之目的，而
    販入或賣出毒品而言，販賣毒品者，其主觀上須有營利之意
    圖，且客觀上有販賣之行為，即足構成，至於實際上是否已
    經獲利，則非所問。查被告於審理時供稱：伊自己本身沒有
    在吃毒咖啡包，係以1包400元價格販售給藍士陽等人，其於
    本院羈押庭時亦稱：其買入成本為1包220元等語（見本院聲
    羈卷第25頁），可見被告確實從中獲取價差，主觀上有販賣
    毒品以營利之意圖，堪以認定。
三、綜上，本案事證明確，被告有如犯罪事實欄所示之犯行，堪
    予認定，應依法論科。
參、論罪科刑：
一、按毒品危害防制條例第9條第3項：「犯前五條之罪而混合二
    種以上之毒品者，適用其中最高級別毒品之法定刑，並加重
    其刑至二分之一」之規定（109年7月15日施行），係屬刑法
    分則之加重，為另一獨立之犯罪型態，如其混合二種以上毒
    品屬不同級別，應依最高級別毒品所定之法定刑，如屬同一
    級別者，因無從比較高低級別，則依各該級別毒品所定之法
    定刑，加重其刑至二分之一，此有該規定之立法理由可資參
    照。是核被告所為，均係犯毒品危害防制條例第9條第3項、
    第4條第2項之販賣第二級毒品而混合二種以上之毒品罪。公
    訴意旨雖漏未論及毒品危害防制條例第9條第3項之罪名，惟
    因基本社會事實同一，且此部份業經本院當庭告知該部分罪
    名（見本院卷第19頁、第77頁、第131頁)，無礙被告防禦權
    之行使，就此部分爰依法變更起訴法條。
二、被告販賣毒品咖啡包前，持有第二級毒品之低度行為，均應
    為其販賣第二級毒品而混合二種以上之毒品高度行為所吸收
    ，均不另論罪。被告所販賣毒品咖啡包固另含有第三級毒品
    成分，惟無證據顯示已達毒品危害防制條例第11條第5項所
    定持有第三級毒品純質淨重5公克以上之要件，即無持有低
    度行為應為販賣高度行為所吸收之問題，附此說明。
三、被告前開所為如附表編號1至7所示之販賣第二級毒品而混合
    二種以上毒品罪間（共7次），均犯意各別、行為互殊，應
    分論併罰。
四、刑之加重、減輕：
　㈠被告本案所為販賣第二級毒品而混合二種以上毒品罪（共7罪
    ），均係屬刑法分則加重之獨立犯罪類型，應依毒品危害防
    制條例第9條第3項規定，適用其中最高級別即以販賣第二級
    毒品罪之法定刑，且除法定本刑為無期徒刑部分依法不得加
    重外，其餘部分皆加重其法定最高及最低度刑。
　㈡刑之減輕：
  ⒈自白部分：
　  查被告於偵查及本院審理中，就附表編號1至7所示之犯行均
    全部坦承，已如前述，符合毒品危害防制條例第17條第2項
    之規定，爰依該規定均減輕其刑，並先加後減。
  ⒉刑法第59條部分：
　　按依毒品危害防制條例第4條第2項販賣第二級毒品之法定刑
    為：「無期徒刑或十年以上有期徒刑，得併科新臺幣一千五
    百萬元以下罰金。」，然同為販賣第二級毒品之人，其原因
    動機不一，犯罪情節未必盡同，或有大盤毒梟者，亦有中、
    小盤之毒販，甚或有吸毒者為互通有無而偶一為販賣之舉者
    ，其等販賣毒品行為所造成危害社會之程度自屬有異，法律
    科處此類犯罪，所設之法定最輕本刑卻同為有期徒刑10年，
    不可謂不重。於此情形，倘依其情狀處以有期徒刑10年以下
    ，即足懲儆，並可達防衛社會之目的者，自非不可綜合考量
    行為人客觀犯行與主觀惡性之相關情狀，審酌是否有可憫恕
    之處，適用刑法第59條之規定酌量減輕其刑，期使個案裁判
    之量刑，能斟酌至當，以符合比例原則。查被告行為時年僅
    19歲，自小父母離異，由祖母一人扶養長大，因祖母骨折無
    法工作，為賺取生活所需才鋌而走險，且被告就附表編號1
    至7所示之犯行，販賣金額各為新臺幣（下同）4000元、200
    0元、800元、2000元、2000元、2000元及4000元，獲利甚微
    ，與大量運輸、販賣毒品之大盤毒梟惡性相較，尚難比擬，
    縱已適用前開自白減刑規定，最低本刑仍有5年以上有期徒
    刑，刑度仍尚嫌過重，在客觀上實足以引起一般人之同情，
    顯有可堪憫恕之處，爰就被告所犯如附表所示之各罪，均再
    依刑法第59條規定酌減其刑，並皆依法遞減之。
  ⒊查被告固供出其毒品來源為呂家瑋，然按毒品危害防制條例
    第17條第1項規定：「犯第4條至第8條、第10條或第11條之
    罪，供出毒品來源，因而查獲其他正犯或共犯者，減輕或免
    除其刑。」所稱「供出毒品來源，因而查獲其他正犯或共犯
    」，係指被告供出毒品來源之有關資料，諸如上手之姓名、
    年籍、住居所、或其他足資辨別之特徵等，使調查或偵查犯
    罪之公務員因而對之發動調查或偵查並查獲，惟依宜蘭縣政
    府警察局函覆所載（見本院卷第101頁），可知被告雖指證
    呂家瑋販賣毒品咖啡包，惟所提供證據無法直接證明呂家瑋
    為被告毒品上游等情，是難認定有因被告供述破獲呂家瑋販
    毒之情形，無從依前揭規定減刑，惟就被告積極與警方合作
    之犯後態度，本院於量刑時將予以斟酌。
  ㈢爰以行為人之責任為基礎，審酌被告行為時年僅19歲，於本
    案犯行前僅有妨害公務之前科，有臺灣高等法院被告前案紀
    錄表存卷足參，素行尚可，被告明知毒品戕害人身，一經染
    毒，極易成癮，影響頗為深遠，況毒品對社會秩序及國民健
    康危害至深且鉅，如任其氾濫、擴散，極易影響社會治安，
    危害非淺，竟無視國家對於杜絕毒品犯罪之禁令，僅為貪圖
    個人私利，任意將毒品販賣予他人施用，除戕害他人身心健
    康，危害社會風氣外，恐助長毒品氾濫，並足以衍生其他犯
    罪，所為實無可取，應予相當之非難；再考量被告販賣毒品
    之對象、動機、目的及犯後坦承犯行、供出上手之態度，於
    本院審理中自述高中肄業之智識程度，從事水電工作、未婚
    ，從小父母離異、由祖母帶大，家中僅剩祖母需其扶養（見
    本院卷第141頁）等一切情狀，分別量處如附表所示之刑；
    並考量被告係以類似方式實施本案販賣毒品犯罪，且7次犯
    罪時間相近，併酌以多數犯罪責任遞減原則，本案所犯各罪
    類型、其情節、不法與罪責程度，及對被告施以矯正之必要
    性，本於罪責相當之要求，依法就附表所示之宣告刑部分，
    定其應執行刑如主文後段所示。
肆、沒收部分：
  ㈠扣案門號0000000000號行動電話1支（含SIM卡1張）：
　　按犯第4條至第9條、第12條、第13條或第14條第1項、第2項
    之罪者，其供犯罪所用之物，不問屬於犯罪行為人與否，均
    沒收之。毒品危害防制條例第19條第1項定有明文。查扣案
    上開行動電話，乃為被告所有，並作為被告犯附表所示販賣
    毒品犯行時所用之聯絡工具，此據被告於審理時供承在卷，
    應依毒品危害防制條例第19條第1項規定，分別於被告所犯
    附表所示各罪項下諭知沒收。
  ㈡未扣案犯罪所得：
    附表編號1至7所示之販賣毒品所得，均未扣案，應依刑法第
    38條之1第1項前段、第3項規定，分別於各該罪刑項下宣告
    沒收，並於全部或一部不能沒收或不宜執行沒收時，追徵其
    價額。
據上論斷，應依刑事訴訟法第299條第1項前段、第300條，毒品
危害防制條例第9條第3項、第4條第2項、第17條第2項、第19條
第1項，刑法第11條、第51條第5款、第59條、第38條之1第1項前
段、第3項，判決如主文。
本案經檢察官黃明正提起公訴，檢察官劉憲英到庭執行職務。
中　　華　　民　　國　　111 　年　　8 　　月　　17　　日
            刑事第三庭審判長法  官  許乃文
                            法  官　劉芝毓
　　　　　　　　　　　　　　法  官  游欣怡
以上正本證明與原本無異。
如不服本判決應於收受本判決後20日內向本院提出上訴書狀，並
應敘述具體理由。若未敘述理由者，應於上訴期間屆滿後20日內
向本院補提理由書狀(均須按他造當事人之人數附繕本)。
                            書記官　翁靜儀
中　　華　　民　　國　　111 　年　　8 　　月　　17　　日
附錄論罪科刑法條：
毒品危害防制條例第4條第2項
製造、運輸、販賣第二級毒品者，處無期徒刑或十年以上有期徒
刑，得併科新臺幣一千五百萬元以下罰金。
毒品危害防制條例第9條第3項
犯前五條之罪而混合二種以上之毒品者，適用其中最高級別毒品
之法定刑，並加重其刑至二分之一。

附表：
編號 時間 地點 經過 證據 主文 沒收 1 111年2月13日至15日之某日 宜蘭拖吊場(宜蘭縣○○市○○○路00號)對面公車站牌 藍士陽以手機通訊軟體Messenger與被告持用門號0000000000號行動電話聯繫後，被告於左揭時、地，以新臺幣（下同）4,000元之價格，將摻有第二級毒品甲基安非他命及第三級毒品硝甲西泮之混合型毒品咖啡包10包售予藍士陽。 ⒈證人藍士陽於警詢之證述（見偵4071卷第54頁至第56頁）。 ⒉Messenger對話紀錄翻拍照片（見偵4071卷第59頁至第69頁）。 ⒊匯款紀錄翻拍照片（見偵4071卷第70頁）。 ⒋扣案門號0000000000號行動電話1支。 ⒌被告偵、審之自白。 賴偉政犯販賣第二級毒品而混合二種以上之毒品罪，處有期徒刑貳年捌月。 扣案門號0000000000號行動電話壹支（含SIM卡壹張）沒收。 未扣案犯罪所得新臺幣肆仟元沒收，於全部或一部不能沒收或不宜執行沒收時，追徵其價額。 2 111年2月17日19時30分許 同上 藍士陽以手機通訊軟體Messenger與被告持用門號0000000000號行動電話聯繫後，被告於左揭時、地，以2,000元之價格，將摻有第二級毒品甲基安非他命及第三級毒品硝甲西泮之混合型毒品咖啡包5包售予藍士陽。 ⒈證人藍士陽於警詢之證述（見偵4071卷第54頁至第56頁）。 ⒉本院搜索票、搜索扣押筆錄、扣押物品目錄表、搜索扣押照片、Messenger對話紀錄翻拍照片、藍士陽所有毒咖啡包殘渣袋2包、慈濟大學濫用藥物檢驗中心鑑定書、尿液採驗作業管制紀錄、慈濟大學濫用藥物檢驗中心檢驗總表（見偵4071卷第59頁至第69頁第72頁至第76頁、第81頁至第85頁）。 ⒊扣案門號0000000000號行動電話1支。 ⒋被告偵、審之自白。 賴偉政犯販賣第二級毒品而混合二種以上之毒品罪，處有期徒刑貳年捌月。 扣案門號0000000000號行動電話壹支（含SIM卡壹張）沒收。 未扣案犯罪所得新臺幣貳仟元沒收，於全部或一部不能沒收或不宜執行沒收時，追徵其價額。 3 111年1月8日19時31分許 宜蘭縣○○鄉○○路000號 吳啓弘以門號0000000000號行動電話與被告持用門號0000000000號行動電話聯繫後，被告於左揭時、地，以800元之價格，將摻有第二級毒品甲基安非他命及第三級毒品硝甲西泮之混合型毒品咖啡包2包售予吳啓弘。 ⒈證人吳啓弘於警詢、偵查之證述（見偵4071卷第87頁至第92頁、第164頁至第166頁）。 ⒉通訊監察書、通訊監察譯文表（偵4071卷第24頁至第26頁、第101頁）。 ⒊交易地點照片（偵4071卷第102頁）。 ⒋扣案門號0000000000號行動電話1支。 ⒌被告偵、審之自白。 賴偉政犯販賣第二級毒品而混合二種以上之毒品罪，處有期徒刑貳年柒月。 扣案門號0000000000號行動電話壹支（含SIM卡壹張）沒收。 未扣案犯罪所得新臺幣捌佰元沒收，於全部或一部不能沒收或不宜執行沒收時，追徵其價額。 4 111年1月15日19時許 宜蘭縣○○市○○路00號前 吳啓弘以手機通訊軟體LINE與被告持用門號0000000000號行動電話聯繫後，被告於左揭時、地，以2,000元之價格販賣摻有第二級毒品甲基安非他命及第三級毒品硝甲西泮之混合型毒品咖啡包5包予吳啓弘。  賴偉政犯販賣第二級毒品而混合二種以上之毒品罪，處有期徒刑貳年捌月。 扣案門號0000000000號行動電話壹支（含SIM卡壹張）沒收。 未扣案犯罪所得新臺幣貳仟元沒收，於全部或一部不能沒收或不宜執行沒收時，追徵其價額。 5 111年1月22日21時許 同上 吳啓弘以手機通訊軟體LINE與被告持用門號0000000000號行動電話聯繫後，被告於左揭時、地，以2,000元之價格，將摻有第二級毒品甲基安非他命及第三級毒品硝甲西泮之混合型毒品咖啡包5包售予吳啓弘。  賴偉政犯販賣第二級毒品而混合二種以上之毒品罪，處有期徒刑貳年捌月。 扣案門號0000000000號行動電話壹支（含SIM卡壹張）沒收。 未扣案犯罪所得新臺幣貳仟元沒收，於全部或一部不能沒收或不宜執行沒收時，追徵其價額。 6 111年1月29日23時許 同上 吳啓弘以手機通訊軟體LINE與被告持用門號0000000000號行動電話聯繫後，被告於左揭時、地，以2,000元之價格，將摻有第二級毒品甲基安非他命及第三級毒品硝甲西泮之混合型毒品咖啡包5包售予吳啓弘。  賴偉政犯販賣第二級毒品而混合二種以上之毒品罪，處有期徒刑貳年捌月。 扣案門號0000000000號行動電話壹支（含SIM卡壹張）沒收。 未扣案犯罪所得新臺幣貳仟元沒收，於全部或一部不能沒收或不宜執行沒收時，追徵其價額。 7 111年1月25日23時15分許 宜蘭縣○○市○○○路00號對面公車站牌前(車牌號碼0000-00號自小客車內) 林冠丞以手機通訊軟體微信與被告持用門號0000000000號行動電話聯繫後，被告於左揭時、地，以4,000元之價格，將摻有第二級毒品甲基安非他命及第三級毒品硝甲西泮之混合型毒品咖啡包10包售予林冠丞。 ⒈證人林冠丞於警詢、偵查之證述（偵4071卷第104頁至第110頁、第137頁至第140頁）。 ⒉微信對話紀錄翻拍照片、交易地點照片（偵4071卷第112頁、第112頁背面）。 ⒊扣案門號0000000000號行動電話1支。 ⒋被告偵、審之自白。 賴偉政犯販賣第二級毒品而混合二種以上之毒品罪，處有期徒刑貳年捌月。 扣案門號0000000000號行動電話壹支（含SIM卡壹張）沒收。 未扣案犯罪所得新臺幣肆仟元沒收，於全部或一部不能沒收或不宜執行沒收時，追徵其價額。